pl: Konsystencja środka: Kremowy; Proszek; Gładki; Gruby; Inne
sl-SI: Tekstura za zdravljenje: Kremasta; Prašek; Gladka; Debelo; Drugo
ru: Текстура средства для лечения: Кремовый; Порошок; Гладкий; Густой; Другой
tr: Tedavi dokusu: Kremsi; Pudra; Pürüzsüz; Kalın; Diğer
cs: Textura léčebného prostředku: Krémová; Prášek; Hladký; Silnější; Jiné
zh-CN: 处理质地: 乳脂状; 粉末; 光滑; 粗; 其他
sk-SK: Konzistencia produktov na ošetrenie: Krémový; Prášok; Hladký; Hustý; Iné
fr: Texture du traitement: Crémeux; Poudré; Lisse; Épais; Autre
ja: ケア用品の質感: クリーミー; パウダー; スムース; 厚みのある; その他
el: Υφή προϊόντων θεραπείας: Κρεμώδης; Σκόνη; Ήπια; Παχύ; Άλλο
it: Texture del trattamento: Cremoso; Polvere; Liscio; Spesso; Altro
pt-BR: Textura do tratamento: Cremoso; Pó; Suave; Encorpado; Outro
pt-PT: Textura de tratamento: Cremoso; Pó; Macio; Espesso; Outro
sv: Behandlingskonsistens: Krämig; Pulver; Slät; Tjockt; Övrigt
bg-BG: Текстура на продукт за лечение: Кремообразна; Пудра; Гладка; Дебела; Други
da: Behandlingens tekstur: Cremet; Pulver; Glat; Tyk; Andet
ko: 트리트먼트 질감: 크리미; 가루; 매끄러운; 띡; 기타
ro-RO: Textura tratamentului: Cremoasă; Pudră; Netedă; Densă; Altele
de: Textur der Behandlung: Cremig; Puder; Glatt; Dick; Sonstiges
nl: Textuur behandeling: Romig; Poeder; Glad; Dik; Andere
fi: Hoitokoostumus: Kermainen; Jauhe; Sileä; Paksu; Muu
en: Treatment texture: Creamy; Powder; Smooth; Thick; Other
es: Textura del tratamiento: Cremoso; Polvo; Suave; Grueso; Otros
zh-TW: 修護質地: 鮮奶油狀; 粉末; 光滑; 厚; 其他
lt-LT: Priemonės tekstūra: Kreminis; Milteliai; Glotnus; Klampus; Kita
vi: Kết cấu đặc trị: Mịn; Bột; Nhẵn; Dày; Khác
th: เนื้อสัมผัสการบำรุง: ครีมมี่; แบบผง; เรียบ; หนา; อื่นๆ
hr-HR: Tekstura tretmana: Kremasta; Puder; Glatka; Gusta; Ostalo
hu: Ápolószer összetétele: Krémes; Por; Sima; Vastag; Egyéb
nb: Behandlingstekstur: Kremete; Pulver; Glatt; Tykk; Annet